臺北高等行政法院裁定
111年度交抗字第47號
抗  告  人  李恆毅                                      

相  對  人  桃園市政府交通事件裁決處

代  表  人  張丞邦（處長）

上列當事人間交通裁決事件，抗告人對於中華民國111年7月18日
臺灣桃園地方法院111年度交字第305號行政訴訟裁定，提起抗告
，本院裁定如下：
　　主  文
抗告駁回。
抗告訴訟費用新臺幣300元由抗告人負擔。
　　理  由
一、按交通裁決事件之抗告，抗告法院認抗告為無理由者，依行
    政訴訟法第237條之9第3項準用同法第272條規定，再準用民
    事訴訟法第495條之1第1項、第449條第1項規定，應為駁回
    抗告之裁定。
二、本件抗告人因交通裁決事件，不服相對人民國111年5月19日
    桃交裁罰字第58-D49E30090號違反道路交通管理事件裁決書
    （下稱原處分），向臺灣桃園地方法院（下稱原審）提起行
    政訴訟，經原審以原處分於111年5月19日由抗告人親自收受
    而發生合法送達效力，因抗告人住所在桃園市○○區，依行政
    法院訴訟當事人在途期間標準，應加計在途期間1日，至111
    年6月18日已屆滿提起撤銷訴訟之30日法定不變期間，惟因
    該日是星期六，次日（同年月19日）為星期日，均為法定休
    息日，應以111年6月20日（星期一）代之，亦即抗告人得提
    起撤銷訴訟之30日法定不變期間末日為111年6月20日。惟抗
    告人遲至111年6月29日始向原審提出行政訴訟，顯已逾期且
    其情形無從補正，起訴自非合法，而以111年7月18日原審法
    院111年度交字第305號行政訴訟裁定（下稱原裁定）駁回。
    抗告人不服，提起本件抗告。
三、抗告意旨略以：抗告人的大女兒因染疫而於111年5月7日至1
    8日之間居家隔離，二女兒因染疫而於111年5月29日至6月5
    日之間隔離，抗告人的配偶因染疫而大約是在111年6月16日
    至23日之間隔離，抗告人則是在111年6月24日至7月1日之間
    隔離，以此推算抗告人5、6月間幾乎都是自主隔離，需要照
    顧妻兒。若從抗告人自111年6月上旬獲得原處分算起，受疫
    情影響不能外出，是否超過1個月期限，對抗告人不公平且
    不合理，因為自主隔離期間不得外出否則受處罰，請還原事
    實及抗告人之清白。
四、本院之判斷：
㈠、按道路交通管理處罰條例第87條規定：「受處分人不服第八
    條或第三十七條第六項處罰之裁決者，應以原處分機關為被
    告，逕向管轄之地方法院行政訴訟庭提起訴訟；其中撤銷訴
    訟之提起，應於裁決書送達後三十日之不變期間內為之。」
    次按違反道路交通管理事件統一裁罰基準及處理細則第5條
    規定：「處理違反道路交通管理事件，有關文書送達之程序
    ，依行政程序法之規定。」、行政程序法第72條第1項規定
    ：「送達，於應受送達人之住居所、事務所或營業所為之。
    但在行政機關辦公處所或他處會晤應受送達人時，得於會晤
    處所為之。」另按行政訴訟法第88條第3項規定：「期間之
    計算，依民法之規定。」民法第120條第2項、第121條第1項
    、第122條分別規定：「以日、星期、月或年定期間者，其
    始日不算入。」、「以日、星期、月或年定期間者，以期間
    末日之終止，為期間之終止。」、「於一定期日或期間內，
    應為意思表示或給付者，其期日或其期間之末日，為星期日
    、紀念日或其他休息日時，以其休息日之次日代之。」再按
    行政法院訴訟當事人在途期間標準第2條之規定，桃園市○○
    區與原審法院之間的在途期間為1日。
㈡、經查，原處分於111年5月19日由抗告人親自至相對人處所收
    受而發生合法送達之效力，有送達證書附原審卷第33頁可稽
    。依上說明，抗告人提起撤銷訴訟之不變期間，應自收受送
    達之次日即111年5月20日起算30日，加計在途期間1日，計
    至111年6月19日，因該日適逢星期日，故應計至次日即111
    年6月20日（星期一）即已屆滿。抗告人遲至111年6月29日
    始提起行政訴訟，有行政訴訟起訴狀上所蓋原審法院收狀戳
    足憑（原審卷第3頁），已逾法定不變期間，應予裁定駁回
    。原裁定雖以111年6月18日（星期六）屆滿起訴法定不變期
    間，順延至111年6月20日屆滿（本院卷第16頁），而有日期
    計算上之瑕疵，但不影響其結論之正確。
㈢、抗告意旨雖以抗告人是111年6月上旬獲得原處分，其家人及
    自己先後染疫隔離無法外出為由認為原裁定不公平不合理，
    惟查，抗告人是在111年5月19日親自至相對人處所領取原處
    分，並非如抗告人所辯稱是111年6月上旬獲得原處分。而依
    抗告人所提出其大女兒隔離通知書之取消隔離日期為111年5
    月18日（本院卷第27頁），可知該日期在抗告人領取原處分
    之前1日，另依抗告人自己的個案接觸者居家隔離通知書，
    抗告人之隔離期間為111年6月24日起至同年7月1日止（本院
    卷第31頁），期間是在抗告人提起行政訴訟不變期間之末日
    （111年6月20日）之後，故抗告人大女兒以及抗告人自己隔
    離之期間，並不在抗告人得提起行政訴訟之不變期間內，故
    對於抗告人提起行政訴訟並無影響。至於抗告人主張其二女
    兒因染疫於111年5月29日至6月5日之間隔離，抗告人之配偶
    因染疫而大約是在111年6月16日至23日之間隔離等情，僅有
    抗告人提出其二女兒之身分證正面照片為證（本院卷第29頁
    ），惟該照片無法證明抗告人所稱其二女兒與配偶染疫居家
    隔離之事實，故抗告人上開主張尚難採信。縱使抗告人上開
    主張屬實，然從111年5月19日起至同年6月20日止之起訴不
    變期間內，扣除其二女兒111年5月29日至6月5日、其配偶6
    月16日至6月20日之居家隔離期間後，抗告人仍得於111年5
    月19日至5月28日、6月6日至6月15日之間外出遞狀起訴，實
    難認有何抗告人所稱不公平不合理之情形。原裁定以抗告人
    之起訴不合法，予以駁回，揆諸前揭規定，核無違誤。抗告
    意旨求予廢棄原裁定，為無理由，應予駁回。
五、綜上，本件抗告為無理由。
中　　華　　民　　國　　111 　年　　9 　　月　　30　　日
　　　　　　　　　　臺北高等行政法院第六庭
                              審判長法  官　許麗華
                                    法  官　郭淑珍
                                    法  官　郭銘禮  
上為正本係照原本作成。
不得抗告。
中　　華　　民　　國　　111 　年　　9 　　月　　30　　日
          　　　　　　      　　　  書記官  林淑盈